# 核算所得税的方法？

提问人：wufaxian 时间：2018-05-11 01:42:06
所得税准则是在财政部 2001 年发布的《企业会计制度》等规定(以下简称原制度)的基础上修订完成的。原制度规定，企业可以选择采用应付税款法或以利润表为基础的纳税影响会计法核算所得税。新准则规定，企业所得税会计应采用资产负债表债务法核算所得税。
问题： 香港会计准则，美国会计准则。国际会计准则目前分别是以什么方式核算所得税？是利润表为基础？还是资产负债表债务法为基础？

回答人：chenyiwei
现在都规定为资产负债表债务法，应付税款法和基于利润表的纳税影响会计法都已不再使用。